【裁判字號】    97,交聲,2548
【裁判日期】    971231
【裁判案由】    交管條例聲異
【裁判全文】
臺灣板橋地方法院交通事件裁定        97年度交聲字第2548號
原處分機關  臺北市交通事件裁決所
異  議  人
即受處分人  甲○○
上列受處分人因違反道路交通管理處罰條例案件，對於臺北市交
通事件裁決所於中華民國97年9 月8 日所為之處分（原處分案號
：北市裁罰字第裁22-RA0000000號），聲明異議，本院裁定如下
：
    主  文
異議駁回。
    理  由
一、原處分意旨略以：異議人即受處分人甲○○（下稱異議人）
    於民國97年7 月12日16時39分許，駕駛車牌號碼8283－QH號
    自用小客車，行經基隆市○○○路135 巷路口時，因不遵守
    道路交通號誌之指示（紅燈越線臨停），為基隆市警察局交
    通警察隊逕行舉發，爰依道路交通管理處罰條例第60條第2
    項第3 款，處罰鍰新臺幣（下同）900 元等語。
二、異議意旨略以：依舉發機關之回函並未說明伊所駕駛車牌號
    碼8283－QH號自用小客車在紅燈轉換後前懸才超越停止線，
    且未提出照片為佐證；再者，舉發機關亦未提出停止線前方
    之感應線圈埋設位置及提供感應線圈及微電腦闖紅燈自動照
    相設備之檢驗報告；又依該路段之限速而行駛時，駕駛人在
    2.9 秒能否足以反應並將車輛停於停止線前而不會讓車輛前
    懸超越停止線及圓形黃燈秒數應為幾秒之設定法規？再者，
    依舉發之照片可知伊之車輛緊跟前車，伊之陳述並無違誤，
    爰依法聲明異議，請求撤銷原處分云云。
三、按停止線，用以指示行駛車輛停止之界線，車輛停止時，其
    前懸部分不得伸越該線，道路交通標誌標線號誌設置規則第
    170 條第1 項前段已有明定。又汽車駕駛人，駕駛汽車有不
    遵守道路交通標誌、標線、號誌之指示，而本章各條無處罰
    之規定者，處900元以上1,800元以下罰鍰，道路交通管理處
    罰條例第60條第2 項第3 款亦有明文。
四、經查：
  (一)本件異議人即受處分人甲○○於97年7 月12日16時39分許，
    駕駛車牌號碼8283－QH號自用小客車，行經基隆市○○○路
    135 巷路口有不遵守道路交通標線之指示之情形，經科學儀
    器採證，由基隆市警察局交通警察隊以基警交字第RA000000
    0 號舉發違反道路交通管理事件通知單逕行舉發等情，已據
    原舉發單位即基隆市警察局函覆略以：能為「微電腦闖紅燈
    自動照相設備」所拍攝之車輛，均係為圓形紅燈亮起，該設
    備設定開始執行拍照後，車輛壓過2 組感應線圈時，始得拍
    照，倘車輛僅有前懸壓到1 組線圈，該設備仍不會執行拍照
    。而「微電腦闖紅燈自動照相設備」感應線圈，係埋設於停
    止線前方，並設定於圓形紅燈亮起2 秒後（已放寬啟動照相
    機制），始自動偵測感應為拍攝存證。經審視採證照片，該
    車於上揭時、地，行經有燈光號誌管制之交叉路口不遵守道
    路交通號誌之指示，於圓形黃燈已亮有2.9 秒（旨揭該車輛
    於圓形紅燈亮起3.8 秒）時，未停於停止線後方，而車身超
    越停止線（已觸動違規照相設備），在圓形紅燈亮起5.8 秒
    時，車輛仍繼續向前行駛等情明確，復有卷附違規採證照片
    2 幀、基隆市警察局舉發違反道路交通管理事件通知單及97
    年9 月4 日基警交字第0970024468號函、臺北市交通事件裁
    決所北市裁罰字第裁22-RA0000000號違反道路交通管理事件
    裁決書各1 紙在卷可按，徵諸採證照片所示，異議人未遵守
    道路交通號誌之指示於紅燈亮起後仍超越停止線臨停之情形
    ，至為灼然，其所辯並無可採。
  (二)異議人雖另辯稱：請說明該路段限速為何？請提供若以最高
    速行駛駕駛人在2.9 秒能否足以反應並將車輛停於停止線前
    而不會讓車輛前懸超越停止線及圓形黃燈秒數應為幾秒之設
    定法規，且依舉發之照片可知伊之車輛緊跟前車，伊之陳述
    並無違誤云云，惟按汽車行近行人穿越道前，應減速慢行，
    依舉發照片所示，異議人駕駛上開自用小客車行至上開路口
    ，已近行人穿越道，自應減速慢行，並遵守交通號誌之指示
    ，斷無高速行駛而至無法煞停之理，況且異議人是否遵守道
    路交通號誌之指示而無越線臨停之事實，與前車之間隔距離
    並無必然關係，是實無從以舉發照片攝入前車之影像之情，
    推論異議人無該違規事實，是異議人上開所辯，與常理有違
    ，殊難採信。
  (三)而交通警員製單舉發違反道路交通管理處罰條例所列之違規
    事實，本質上為行政處分，係公務員基於職務上權力，依法
    就特定之具體事件所為具有公法上效果之單方行政行為，基
    於公務員為公法上行為具有公信力之原則，該行政處分當可
    被推定為真正，其據以依法處分之事實認定亦應為真正無誤
    ，本件異議人既未就執勤警員之舉發有誤提出相關證據以供
    調查，本院經查亦無任何證據足資證明執勤警員有何捏造事
    實違法取締之不法情事，則執勤警員本其維護交通秩序、安
    全職責所為之舉發，自應受到合法、正確之推定。本件違規
    事證已臻明確，異議人於前揭時、地未遵守道路交通號誌之
    指示於紅燈亮起後仍超越停止線臨停之違規事實洵堪認定，
    其前開所辯無非矯飾卸責之詞，自非可採。
五、綜上所述，本件異議人既於上開時、地，未遵守道路交通號
    誌之指示而有於紅燈亮起後仍超越停止線臨停之違規行為，
    原處分機關爰引前揭規定，而予以裁罰，依法並無不當，故
    本件異議為無理由，自應予以駁回。
六、據上論斷，應依道路交通案件處理法第19條，裁定如主文。
中    華    民    國    97    年    12    月    31    日
                    交通法庭  法  官   陳海寧
以上正本證明與原本無異。
如不服本裁定應於送達後5日內向本院提出抗告狀。
                              書記官  彭麗紅
中    華    民    國    97    年    12    月    31    日


司法院資訊處製作；財團法人民間司法改革基金會備份。
